【裁判字號】    97,軍上,18
【裁判日期】    970430
【裁判案由】    違反職役職責
【裁判全文】
臺灣高等法院刑事判決                  97年度軍上字第18號
上  訴  人
即  被  告  甲○○
                    陸軍第十軍.
上列上訴人因違反職役職責案件，不服國防部高等軍事法院中華
民國97年3月5日，96年上訴字第5號第二審判決（ 起訴案號：國
防部北部地方軍事法院檢察署96年偵緝字第49號），提起上訴，
本院判決如下：
    主  文
上訴駁回。
    理  由
一、按被告不服高等軍事法院宣告有期徒刑之上訴判決，而提起
    上訴者，應以判決違背法令為由，軍事審判法第181條第5項
    定有明文。倘上訴理由狀並未依據卷內訴訟資料，具體指摘
    原判決不適用何種法則或如何適用不當，或所指摘原判決違
    法情事，顯與法律規定得為第三審上訴理由之違法情形，不
    相適合時，均應認為其上訴為違背法律上之程式，予以駁回
    ，此觀諸軍事審判法第179條、刑事訴訟法第395條前段之規
    定至明。又上訴第三審法院之案件，是否以判決違背法令為
    上訴理由，應就上訴人之上訴理由書狀加以審查；至原判決
    究有無違法，與上訴是否以違法為理由為兩事，如上訴理由
    書狀非以判決違法為上訴理由，其上訴第三審之程式即有欠
    缺，應認上訴為不合法。
二、本件原判決認定上訴人即被告甲○○係陸軍第十軍團第五二
    工兵群戰工營工一連二兵戰鬥工兵，前因屢犯軍紀不改，本
    應前往國軍輔導教育訓練中心接受教誨教育，然上訴人竟因
    畏懼至上開訓練中心接受輔訓，而民國96年9 月11日上午12
    時許，無故不假離營棄役逃役，匿居於台北縣、市一帶，期
    間雖曾主動以電話與單位長官聯繫欲返營之事，惟仍俟同年
    10月11日22時許，委請友人代為聯繫投案後，豐原憲兵隊始
    將上訴人逮捕歸案，因認被告行為時，尚無具長期脫免職役
    之意圖，爰依法變更檢察官之起訴法條，改論以陸海空軍刑
    法第40條第3 項之「無故離去職役逾30日」罪等情，均已詳
    敘其所憑證據、認定理由及量刑依據。從形式上觀察，原判
    決並無違背法令之情形。按刑之量定，係實體法上賦予法院
    得為自由裁量之事項，倘其未有逾越法律所規定之範圍，或
    濫用其權限，即不得任意指摘為違法，以為第三審上訴之理
    由。原判決審酌上訴人雖屢犯軍紀不改，又藉詞畏罰而恣意
    棄役不顧，法紀觀念淡薄，然係初犯，且犯後尚能託人聯繫
    投案，到案後並坦承犯行，且衡酌國軍義務役官兵役期間長
    短等一切情狀，因而在法定刑內酌處有期徒刑8 月，經核於
    法並無不合。上訴意旨並未具體指摘原判決認事、採證及所
    為論斷有何違背法令，徒以其已經知錯，徹底反省且痛改前
    非，指摘原判決量刑太重，惟本院既為軍事審判案件之法律
    審，其請求從輕量刑，自非適法之第三審上訴理由。應認本
    件上訴違背法律上之程式，予以駁回。
據上論斷，應依軍事審判法第206條第1 項，刑事訴訟法第395條
前段，判決如主文。
中    華    民    國    97    年    4     月    30    日
                  刑事第二庭審判長法  官  呂丹玉
                                  法  官  李麗玲
                                  法  官  林恆吉
以上正本證明與原本無異。
不得上訴。
                                  書記官  陳盈璇
中    華    民    國    97    年    4     月    30    日


司法院資訊處製作；財團法人民間司法改革基金會備份。
